臺灣彰化地方法院刑事判決
111年度易字第878號
公  訴  人  臺灣彰化地方檢察署檢察官
被      告  郭子源


上列被告因竊盜案件，經檢察官提起公訴（111年度偵字第10434
號），本院判決如下：
    主    文
甲○○犯竊盜罪，累犯，處拘役參拾日，如易科罰金，以新臺幣壹
仟元折算壹日。
    犯罪事實
一、甲○○於民國111年5月22日下午打電話詢問欲出售彰化縣○○鄉
    ○○路0段000○0號不動產（下稱上開不動產）之乙○○聯絡人楊
    勝強，發現上開不動產尚未賣出，因擔心上開不動產遭別人
    買走，竟基於意圖為自己不法所有之竊盜犯意，於同日14時
    47分許，徒手竊取乙○○擺放在上開不動產之廣告刊版2個，
    得手後駕駛車號0000-00號自小客車離去。嗣乙○○發現廣告
    刊板失竊報警，經警調閱監視器畫面，循線查悉上情。　　
    　
二、案經乙○○訴由彰化縣警察局彰化分局報告臺灣彰化地方檢察
    署檢察官偵查起訴。
    理    由
一、本件以下所引用被告甲○○以外之人於審判外之言詞或書面陳
    述，業經於審理期日踐行調查證據程序，檢察官及被告均已
    當庭表示無意見，且迄至言詞辯論終結前亦未聲明異議，本
    院審酌該等言詞或書面陳述之製作及取得，並無證據顯示有
    何違背程序規定而欠缺適當性之情事，應有證據能力；非供
    述證據部分，則經本院於審理中提示並告以要旨而為調查時
    ，檢察官及被告均未表示無證據能力，且經本院審酌該等證
    據作成及取得之程序均無違法之處，故均有證據能力。
二、認定犯罪事實所憑之證據及理由：
　　訊據被告甲○○固坦承有於上開時間、地點將告訴人擺放在房
    屋上之廣告刊版2個取走之事實，惟矢口否認有何竊盜犯行
    ，辯稱：我不是要犯罪，我是要跟他們做買賣等語。然查，
    被告於上開時間、地點將告訴人所有擺放於告訴人房屋上之
    廣告看板取走，並開車離去之事實，除被告自白外，並有監
    視器畫面擷取照片、車輛詳細資料報表在卷為證，足證被告
    客觀上有竊取該廣告看板之事實。而被告將上開廣告看板取
    走後，直接開車離去，且於幾日後員警詢問時，廣告看板已
    經下落不明，可知被告將廣告看板處取走後，未歸還予告訴
    人，而自行處分該廣告看板，足認被告建立自己之持有支配
    關係後，立於所有權人之地位任意處分該物，而有不法所有
    意圖。從而，本案事證明確，被告犯行堪以認定，應依法論
    科。
三、論罪科刑：
  ㈠核被告所為，係犯刑法第320條第1項之竊盜罪。
　㈡甲○○曾因犯不能安全駕駛案件、乘機猥褻案件，分別經法院
    判處有期徒刑4月、6月確定，由臺灣高等法院臺中分院以11
    0聲字第1333號定應執行有期徒8月確定，於民國110年9月7
    日易科罰金執行完畢，有臺灣高等法院被告前案紀錄表在卷
    可按，其於受有期徒刑執行完畢後5年以內，故意再犯本件
    法定刑為有期徒刑以上之罪，為累犯。本件被告前已有故意
    犯罪之前案紀錄，卻又再犯本案，顯未因之前刑罰之執行而
    心生警惕，其對於刑罰之反應力明顯薄弱，且本件亦未因累
    犯之加重而有罪刑不相當或過苛之情，本院認被告有依刑法
    第47條第1項規定加重其刑之必要，爰依法加重其刑。
  ㈢爰審酌被告矢口否認犯行，並於本院審理時陳稱：我從事房
    地產工作，之前都直接把人家掛在電線桿之廣告拿下來，我
    確定這樣合法等語，足認被告法治觀念薄弱，不但欠缺法紀
    觀念及尊重他人財產權之觀念，也對於其所為毫無悔意。另
    審酌被告所竊取之財物價值低微，而被告雖稱有意與告訴人
    和解，然稱：希望可以調解，我想跟告訴人買土地等語，而
    被告既否認犯行，且為了避免被告利用調解程序讓告訴人出
    面而遂行與告訴人洽談土地買賣之情事，故本院不予移送調
    解；另斟酌被告自稱高中畢業之智識程度、從事房地產介紹
    （幫客戶尋找適合土地）等一切情狀，量處如主文所示之刑
    ，並諭知易科罰金之折算標準。
四、本件被告就其竊盜犯行之犯罪所得為廣告看板2個，然該物
    品已遭被告丟棄，看板價值低微，沒收無刑法上之重要性，
    故不予宣告沒收。
五、據上論斷，應依刑事訴訟法第299條第1項前段，判決如主文
    。
本案經檢察官賴志盛提起公訴，檢察官鄭積揚到庭執行職務。
中　　華　　民　　國　　111 　年　　11　　月　　24　　日
                  刑事第八庭        法  官  陳怡潔
以上正本證明與原本無異。
如不服本判決應於收受判決後20日內，向本院提出上訴書狀，並
應敘述具體理由。其未敘述上訴理由者，應於上訴期間屆滿後20
日內向本院補提理由書(均須按他造當事人之人數附繕本)「切勿
逕送上級法院」。
告訴人或被害人對於判決如有不服具備理由請求檢察官上訴者，
其上訴期間之計算係以檢察官收受判決正本之日期為準。
中　　華　　民　　國　　111 　年　　11　　月　　24　　日
                                    書記官  謝儀潔

附錄本案論罪科刑法條：
中華民國刑法第320條
意圖為自己或第三人不法之所有，而竊取他人之動產者，為竊盜
罪，處5年以下有期徒刑、拘役或50萬元以下罰金。
意圖為自己或第三人不法之利益，而竊佔他人之不動產者，依前
項之規定處斷。
前二項之未遂犯罰之。